臺灣臺中地方法院交通事件裁定　　　　95年度交聲字第1209號
原處分機關　交通部公路總局臺中區監理所
異　議　人
即受處分人　甲○○
上列異議人因違反道路交通管理處罰條例案件，對於交通部公路
總局臺中區監理所九十五年十一月十五日所為之處分（中監違字
第裁六○－Ｚ00000000號），聲明異議，本院裁定如下
：
    主  文
異議駁回。
    理  由
一、原處分意旨略以：異議人即受處分人甲○○駕駛車牌號碼二
    八三一－ＬＳ號自用小客車，於民國九十五年五月九日十四
    時四十分許，在國道一號公路南下二七三公里（速限一○○
    公里）處，以時速一二二公里之速度超速行駛，經內政部警
    政署國道公路警察局第四警察隊警員當場攔停取締，並當場
    摯單交付，爰依違反道路交通管理處罰條例第三十三條第一
    項，處罰鍰六千元，並依同條例第六十三條第一項記違規點
    數一點等語。
二、異議意旨略以：異議人因未合法收受原Ｚ00000000
    號舉發通知單，依法未送達，則原處分機關之裁決書失去附
    麗，又原處分機關所舉發違規事實為在高速公路超速行駛，
    限速若干？超速若干隻字未提，該處分為瑕疵處分，又測速
    器有無經過檢定合格，其測試數據是否公平？因認原處分有
    重大違誤云云。
三、按「行為後法律或自治條例有變更者，適用行政機關最初裁
    處時之法律或自治條例；但裁處前之法律或自治條例有利於
    受處罰者，適用最有利於受處罰者之規定」，行政罰法第五
    條定有明文。查異議人即受處分人甲○○行為後，道路交通
    管理處罰條例第三十三條第一項業於民國九十五年七月一日
    修正公布施行，比較修法前後對於「汽車行駛於高速公路而
    不遵管制規定」違規行為之罰則係處汽車駕駛人新臺幣「三
    千元以上六千元以下」罰鍰，並記違規點數一點而屬相同，
    依行政罰法第五條規定，應適用行政機關最初裁處時之法律
    即修正後道路交通管理處罰條例第三十三條第一項第一款之
    規定論處，先予敘明。再按「汽車行駛於高速公路、快速公
    路或設站管制之道路，不遵使用限制、禁止、行車管制及管
    理事項之管制規則而有行車速度超過規定之最高速限或低於
    規定之最低速限之行為者，處汽車駕駛人新臺幣三千元以上
    六千元以下罰鍰。」、「汽車駕駛人有第三十三條第一項、
    第二項、第三十八條第一項、第四十條、第四十五條、第四
    十七條第一款至第三款、第四十八條、第四十九條或第六十
    條第一項、第二項第一款、第二款情形之一者，除依原條款
    處罰鍰外，各記違規點數一點」，修正後道路交通管理處罰
    條例第三十三條第一項第一款、第六十三條第一項第一款分
    別定有明文。
四、經查：
  (一)異議人於上述時地違規超速行駛國道之事實，此有內政部警
    政署國道公路警察局舉發違反道路交通管理事件通知單、內
    政部警政署國道公路警察局第四警察隊公警四交字第○九六
    ○四○○六○二號函一份附卷可稽，而參以卷附之內政部警
    政署國道公路警察局公警局交字第Ｚ00000000號舉
    發違反道路交通管理事件通知單違規事實欄所載「時速一百
    二十二公里、限速一百公里、超速二十二公里、經雷射槍測
    距二百十六點五公尺」等文字可知，原舉發機關已就異議人
    當時駕駛上開自小客車以時速一百二十二公里之車速，行經
    速限一百公里之國道一號高速公路，且經值勤警員以雷射槍
    在距離二百十六點五公尺之處測得異議人所駕駛之上開自小
    客車有超速二十二公里行駛之情形，詳予記載於上開舉發通
    知單上，本件原處分機關之裁決書雖於舉發違規事實欄僅簡
    略記載「在高速公路超速行駛」等文字，然該裁決書既係根
    據內政部警政署國道公路警察局公警局交字第Ｚ00000
    000號舉發違反道路交通管理事件通知單所舉發異議人之
    違規事實作裁決，且在該裁決書亦載明原舉發通知單號碼為
    「第Ｚ00000000號」，實已足以特定本件裁決書所
    裁罰異議人之違規事實，異議人以裁決書未記載高速公路限
    速及異議人所超過之時速，以此指摘原處分機關之處分有瑕
    疵云云，尚屬無據。
  (二)異議人於上開時地因駕駛自小客車超速行駛之違規，經內政
    部警政署國道公路警察局第四警察隊警員陳建志當場攔停取
    締，並當場摯單交付公警局交字第Ｚ00000000號舉
    發違反道路交通管理事件通知單予異議人，並經異議人親自
    簽收之事實，此有內政部警政署國道公路警察局第四警察隊
    公警局交字第Ｚ00000000號舉發違反道路交通管理
    事件通知單存根聯影本一紙在卷可參，且經本院依職權向內
    政部警政署國道公路警察局第四警察隊函查本件舉發違反道
    路交通管理事件通知單係由異議人當場親自簽名收受等情無
    訛，亦有內政部警政署國道公路警察局第四警察隊公警四交
    字第○九六○四○○六○二號函一份在卷可稽，可見異議人
    確有簽收本件內政部警政署國道公路警察局第四警察隊公警
    局交字第Ｚ00000000號舉發違反道路交通管理事件
    通知單，應無疑義。故異議人仍空言否認未合法收受舉發通
    知單云云，殊無可採。
  (三)內政部警政署國道公路警察局第四警察隊所使用之型式一○
    ○ＬＲ、編號ＵＸ○○九○三九號雷射測速器槍，符合國際
    檢驗規定（經認證之實驗室野外測試核可），並經臺灣臺北
    地方法院認證，且經臺灣光學有限公司檢驗校正可正常操作
    使用等情，有臺灣光學有限公司檢驗報告、證明書、認證書
    、實驗室及野外鑑測報告各一份等在卷可按，顯見本件違規
    係由合法科學儀器採證舉發，警員據此舉發，自無不當。
  (四)綜上所述，本件異議人所為上開異議之理由，均無可採，原
    處分機關依據前述規定，裁處罰鍰六千元，並記違規點數一
    點，核無不當，本件異議為無理由，應予駁回。
五、據上論斷，應依道路交通案件處理辦法第十九條，裁定如主
    文。
中　　華　　民　　國　　96　　年　　3　　 月　　19　　日
                  交通法庭      法  官  余德正
以上正本證明與原本無異。
如不服本裁定應於送達後五日內向本院提出抗告狀。
                                書記官  廖日晟
中　　華　　民　　國　　96　　年　　3　　 月　　19　　日
